臺灣高等法院刑事裁定　　　　　　　　　96年度毒抗字第55號
抗　告　人
即　被　告　甲○○
上列抗告人因毒品危害防制條例案件，不服臺灣宜蘭地方法院96
年度毒聲字第55號，民國96年1月26日裁定（聲請案號：臺灣宜
蘭地方法院檢察署96年度聲觀字第9號），提起抗告，本院裁定
如下：
    主  文
抗告駁回。
    理  由
一、按犯毒品危害防制條例第10條之罪者，檢察官應聲請法院裁
    定，令被告入勒戒處所觀察、勒戒，其期間不得逾二月，同
    條例第20條第1項定有明文。
三、經查，被告甲○○雖否認有施用第一級毒品海洛因之犯行，
    然被告於民國（下同）95年11月24日中午為警查獲後，同日
    13時40分於警詢中，經採其尿液送請慈濟大學檢驗之結果，
    確呈嗎啡陽性反應，有慈濟大學濫用藥物檢驗中心檢驗總表
    、宜蘭縣警察局三星分局違反毒品危害防制條例案件尿液編
    號對照表在卷可稽。次查，海洛因經注射或吸入人體後，約
    百分之80於24小時內自尿中排出，一般而言，尿液中能否驗
    出嗎啡陽性反應與其投與量、投與途徑、採尿時間、個人體
    質及檢測方法之靈敏度有關，國外曾有文獻報導注射六毫克
    之海洛因鹽酸鹽，其代謝物嗎啡之平均可檢出時限約為26小
    時，有行政院衛生署藥物食品檢驗局於81年9月8日以藥檢壹
    字第8114885號函在卷。被告於警詢中採其尿液經送請慈濟
    大學檢驗結果，呈嗎啡陽性反應，既已如前述，則被告於警
    詢中採尿回溯26小時內之某時，在不詳處所，有施用第一級
    毒品海洛因之事實，自堪認定。原法院據檢察官之聲請，依
    毒品危害防制條例第20條第1項及觀察勒戒處分執行條例第3
    條第1項規定，裁定令被告入勒戒處所施以觀察、勒戒。經
    核於法並無不合。
三、抗告意旨雖以：伊對慈濟大學檢驗報告、三星分局尿液對照
    表，並無異議；惟伊於為警查獲前，因與友人高陽漢（年籍
    不詳）等人打牌，因高陽漢有使用海洛因之習慣，並將海洛
    因填裝進入香煙內吸食，伊不慎取來吸食，故檢測結果有吸
    毒反應，然伊事前並不知情云云。惟查，抗告人即被告始終
    未能說明伊所指「打牌」之確實時間，亦未能陳報所謂「高
    陽漢」者之確實年籍、住所，以供本院傳證，則其所辯是否
    屬實，已容懷疑。次查，被告抗告意旨所述「伊不慎取來吸
    食」等情，亦核與其在警訊中所述「（伊）未曾施用毒品；
    ...伊有勸他們說那不是好東西，不要吃，他們沒聽進去」
    等語（見警詢卷第 3頁），顯然不相一致。是抗告意旨所辯
    「伊不慎取來吸食」乙節，顯係事後臨訟編撰之詞，委無足
    採。被告執前詞指摘原法院裁定不當，為無理由，應予駁回
    。
四、據上論斷，應依刑事訴訟法第412條，裁定如主文。
中　　華　　民　　國　　96　　年　　3 　　月　　1 　　日
　　　　　　　　　刑事第十庭    審判長法　官 楊炳禎
　　　　　　　　　　　　　　　　　　  法　官 黃俊明
　　　　　　　　　　　　　　　　　　  法　官 陳博志
以上正本證明與原本無異。
不得再抗告。
                                      書記官 陳嘉文
中　　華　　民　　國　　96　　年　　3 　　月　　3 　　日
